最高法院刑事判決                              八十八年度台上字第一○二一號
    上  訴  人  甲○○
右上訴人因違反麻醉藥品管理條例案件，不服台灣高等法院中華民國八十七年四月十
五日第二審判決（八十七年度上訴字第九六七號，起訴案號：台灣桃園地方法院檢察
署八十六年度偵字第三六三七、八四七三號），提起上訴，本院判決如左：
    主  文
上訴駁回。
    理  由
按刑事訴訟法第三百七十七條規定，上訴於第三審法院，非以判決違背法令為理由，
不得為之。是提起第三審上訴，應以原判決違背法令為理由，係屬法定要件。如果上
訴理由狀並未依據卷內訴訟資料，具體指摘原判決不適用何種法則或如何適用不當，
或所指摘原判決違法情事，顯與法律規定得為第三審上訴理由之違法情形，不相適合
時，均應認其上訴為違背法律上之程式，予以駁回。本件原判決綜合調查證據之結果
，認上訴人甲○○連續犯有行為時麻醉藥品管理條例第十三條之一第二項第一款非法
販賣化學合成麻醉藥品罪之事實，因而撤銷第一審關於上訴人此部分諭知無罪之判決
，改判論上訴人以上開罪名，處有期徒刑伍年貳月；安非他命壹大包、五小包（淨重
計壹拾貳點柒壹公克），小分裝袋陸個、中分裝袋伍拾壹個及監視器壹組均沒收，已
詳認定犯罪事實之依據及憑以認定之理由，並對上訴人否認犯罪之辯詞，如何不足
採信，均已依據卷內資料予以指駁及說明，從形式上觀察，原判決並無違背法令情形
。上訴意旨仍謂：證人劉世平認其與妻楊惠珍離婚係因上訴人介入，乃誣攀上訴人賣
其安非他命，又劉世平所以知悉上訴人行動電話號碼，應係其妻或其姊告知，絕非上
訴人告知，而扣案分裝袋為上訴人女友劉美容裝耳環之用。再上訴人吸用安非他命量
大，一次買進多量安非他命，價格較為便宜，至裝設監視器係為防盜，並非為防警察
搜查等語，係就原判決已詳為論斷與說明之事項，再為事實上之爭執，殊非適法之第
三審上訴理由。又原判決理由一已就有利或不利上訴人之證據，說明其取捨之心證理
由，難謂有調查未盡或理由不備之違法。至證人即承辦警員許錦波所為證言，核屬間
接證據，縱令除去該項證據，亦無礙上訴人成罪。另扣案現金新台幣八萬六千元，因
與本件無關，原判決未加以論述，上訴意旨猶加以指摘，洵非適法。本件事證已臻明
確，原審未傳訊證人劉世平、楊惠珍，究明其二人離婚原因而為無益之調查，不能任
指為違法。此外，上訴人徒憑己意，對原審職權之適法行使及原判決已詳為論斷之事
項，再事爭辯，顯與法定上訴第三審之形式要件不符，其上訴違背法律上之程式，應
予駁回。本院為法律審，上訴人提出警訊筆錄影本一份，無從審酌。
據上論結，應依刑事訴訟法第三百九十五條前段，判決如主文。
中      華      民      國    八十八    年      三      月      四      日
                              最高法院刑事第八庭
                                  審判長法官  謝  家  鶴
                                        法官  洪  文  章
                                        法官  花  滿  堂
                                        法官  陳  世  淙
                                        法官  洪  佳  濱
      右正本證明與原本無異
                                              書  記  官
中      華      民      國    八十八    年      三      月      十      日
